---
title: "ГЛАВА 2. МАТЕРИАЛЫ И МЕТОДЫ ИССЛЕДОВАНИЯ"
author: "Турбин К.О, Акулавев А.А., Повалий А.А."
date: ""
output: html_document
---

```{r, echo=FALSE}
library(openxlsx)

WayToData <- "~/3dPlaning_RadiusOsteotomy/01. Preprocessing data/Луч Глава 5.xlsx"

Side3ch <- '1'

Stage4ch <- '1'


Control <- '1'
Protocol_3d <- '2'
Dominant <- '1'
NoDominant <- '2'
DorsalDeformation <- '1'
PalmarDeformation <-'2'


FileName <- "~/3dPlaning_RadiusOsteotomy/Текст_3dRadius.txt"
######3#####
dfRadBillat<- read.xlsx(xlsxFile = WayToData,
                        sheet = '3')
dfRadBillat1 <-  subset(dfRadBillat, Side == Side3ch)

######4#####
dfRadProt<- read.xlsx(xlsxFile = WayToData,
                      sheet = '4')
dfRadProt1 <-  subset(dfRadProt, Stage == Stage4ch)

######5#####
dfRad<- read.xlsx(xlsxFile = WayToData,
                  sheet = '5')

gr1<- subset(dfRad, Group == Control)
gr2<- subset(dfRad, Group == Protocol_3d)


domYes<- subset(dfRad, Damage_dominant_hand == Dominant)
gr1_domYes<- subset(domYes, Group == Control)
gr2_domYes<- subset(domYes, Group == Protocol_3d)

domNo<- subset(dfRad, Damage_dominant_hand == NoDominant)
gr1_domNo<- subset(domNo, Group == Control)
gr2_domNo<- subset(domNo, Group == Protocol_3d)

defDors<- subset(dfRad, Type_deformation == DorsalDeformation)
gr1_defDors<- subset(defDors, Group == Control)
gr2_defDors<- subset(defDors, Group == Protocol_3d)

defPalm<- subset(dfRad, Type_deformation == PalmarDeformation)
gr1_defPalm<- subset(defPalm, Group == Control)
gr2_defPalm<- subset(dfRad, Group == Protocol_3d)
```

```{r, echo=FALSE}
#####FUNCTIONS####
#приемер: escribir ("Запись1")
escribir <- function(a) {
  
  pr <- print(a)
  write.table(pr, FileName, sep="*", append = TRUE)
  
}

#приемер: escribirPaste ("Запись2")
escribirPaste <- function(a) {
  
  pr <- print(paste((a)))
  write.table(pr, FileName, sep="*", append = TRUE)
  
}


#приемер: How_many(dfRad$ID,"Всего в исследование вошло")
How_many<-function(a,b)
{
  количество_пациентов<-length(a)
  Опиние_количества<-print(paste(b,количество_пациентов, "пациентов."))
  write.table(Опиние_количества, FileName, sep="*", append = TRUE)
}



# приемер:Describe_numeric_Norm (dfRad$Age, "возраст ","пациентов по всей выборке составил "," лет")
Describe_numeric_Norm<-function(database,parametr,sample1,mesurement)
{
  mean1<-round(mean(database, na.rm = TRUE),2)
  sd1<-round(sd(database, na.rm = TRUE),2)
  Descr<-print(paste("Средний ", parametr ,sample1,mean1 ,"±",sd1, mesurement,".", sep=""))
  write.table(Descr, FileName, sep="*", append = TRUE)
}
# приемер:Describe_numeric_NoNorm (dfRad$Age, "возраста ","пациентов по всей выборке составила "," лет")
Describe_numeric_NoNorm<-function(database,parametr,sample1,mesurement)
{
  median1<-round(median(database, na.rm = TRUE),2)
  quan1<-summary(database, na.rm = TRUE)
  Descr<-print(paste("Медиана ", parametr ,sample1,median1 ," [Q1-Q3: ",round(quan1[2],2),";",round(quan1[5],2),"]", mesurement,".", sep=""))
  write.table(Descr, FileName, sep="*", append = TRUE)
}


# приемер:Table_numeric_Normal("возраст",dfRad$Age, dfRad$Group)
Table_numeric_Normal<-function(parametr,database,dev )
{
  mean1<-round(mean(database, na.rm = TRUE),2)
  sd1<-round(sd(database, na.rm = TRUE),2)
  p_value <- round(as.numeric(t.test(database ~ dev)[3]),2)
  Descr<-print(paste(parametr,"*",mean1 ,"±",sd1,"*", p_value), sep="")
  write.table(Descr, FileName, sep="*", append = TRUE)
}





# приемер:Table_numeric_NoNormal("возраст",dfRad$Age, dfRad$Group)
Table_numeric_NoNormal<-function(parametr,database,dev )
{
  median1<-round(median(database, na.rm = TRUE),2)
  quan1<-summary(database, na.rm = TRUE)
  p_value <- round(as.numeric(wilcox.test(database ~ dev)[3]),2)
  Descr<-print(paste(parametr,"*",median1 ,"[ Q1-Q3:",round(quan1[2],2),";",round(quan1[5],2),"]","*", p_value), sep="")
  write.table(Descr, FileName, sep="*", append = TRUE)
}



# приемер:Table_numericANOV ("возраст",dfRad$Age, dfRad$Group)
Table_numericANOV<-function(parametr,database,dev )
{
  mean1<-round(mean(database, na.rm = TRUE),2)
  sd1<-round(sd(database, na.rm = TRUE),2)
  p_value <- round(as.numeric(summary(aov(database ~ dev))[[1]][["Pr(>F)"]][1],2))
  Descr<-print(paste(parametr,"*",mean1 ,"±",sd1,"*", p_value))
  write.table(Descr, FileName, sep="*", append = TRUE)
}

# приемер:Table_numericKr("возраст",dfRad$Age, dfRad$Group)
Table_numericKr<-function(parametr,database,dev )
{
  median1<-round(median(database, na.rm = TRUE),2)
  quan1<-summary(database, na.rm = TRUE)
  p_value <- round(as.numeric(kruskal.test(database ~ dev)[3]),2)
  Descr<-print(paste(parametr,"*",median1 ,"[ Q1-Q3:",round(quan1[2],2),";",round(quan1[5],2),"]","*", p_value))
  write.table(Descr, FileName, sep="*", append = TRUE)
}





#Quantity_discr("В группе ",dfRad$Group)
Quantity_discr<-function(parametr,database){
  n <- length(data.frame(table(database), row.names = TRUE )$Freq)
  i<-0
  while (i<n){
    Descr<-print(paste(parametr,
                       data.frame(table(database))[i+1,1],
                       " было ",
                       data.frame(round(prop.table(table(database))*100,2))[i+1,2],
                       "% (", 
                       data.frame(table(database))[i+1,2],
                       "/",length(database),
                       "случаев)",
                       "[95% ДИ ",
                       round(prop.test(table(database)[i+1], length(database))$conf.int[1],2),
                       ";",
                       round(prop.test(table(database)[i+1], length(database))$conf.int[2],2),
                       "]."
                       , sep=""))
    write.table(Descr, FileName, sep="*", append = TRUE)
    i<-i+1
    
  }
}


#приемер: pvalueQualitative(dfRad$Side,dfRad$Group)
pvalueQualitative <-  function(x,y){
  if(
    min(table(x)>5)
    
  )
  {
    S_Table <-chisq.test(table(x,y), simulate.p.value = TRUE)$p.value
    S_Table <- round(as.numeric(S_Table),2)
    
      
  }
  else{
    S_Table <-fisher.test(table(x,y), simulate.p.value = TRUE)$p.value
    S_Table <- round(as.numeric(S_Table),2)
    
    
  }
}

#Quantity_table("Группа",dfRad$Side,dfRad$Group) 
Quantity_table<-function(parametr,database,group){
  n <- length(data.frame(table(database), row.names = TRUE )$Freq)
    Descr<-print(paste(parametr,"*Процентная доля*ДИ*","p-value","
    "))
  write.table(Descr, FileName, sep="*", append = TRUE)
  i<-0
  while (i<n){
    Descr<-print(paste(data.frame(table(database))[i+1,1],
                       "*",
                       data.frame(round(prop.table(table(database)),2))[i+1,2],
                       "% (", 
                       data.frame(table(database))[i+1,2],
                       "/",length(database),
                       " случаев)*",
                       "[95% ДИ",
                       round(prop.test(table(database)[i+1], length(database))$conf.int[1],2),
                       ";",
                       round(prop.test(table(database)[i+1], length(database))$conf.int[2],2),
                       "]."
    ))
    write.table(Descr, FileName, sep="*", append = TRUE)
    i<-i+1
    
  }
}

#Quantity_tableP("Группа",dfRad$Side,dfRad$Group) 
Quantity_tableP<-function(parametr,database,group){
  n <- length(data.frame(table(database), row.names = TRUE )$Freq)
  val <- pvalueQualitative(database,group)
  Descr<-print(paste(parametr,"*Процентная доля*ДИ*","p-value",val,"
    "))
  write.table(Descr, FileName, sep="*", append = TRUE)
  i<-0
  while (i<n){
    Descr<-print(paste(data.frame(table(database))[i+1,1],
                       "*",
                       data.frame(round(prop.table(table(database)),2))[i+1,2],
                       "% (", 
                       data.frame(table(database))[i+1,2],
                       "/",length(database),
                       " случаев)*",
                       "[95% ДИ",
                       round(prop.test(table(database)[i+1], length(database))$conf.int[1],2),
                       ";",
                       round(prop.test(table(database)[i+1], length(database))$conf.int[2],2),
                       "]."
    ))
    write.table(Descr, FileName, sep="*", append = TRUE)
    i<-i+1
    
  }
}



#pvalue сравнения качественных данных
#приемер: pvalueQualitativeText(dfRad$Side,dfRad$Group,"по стороне поражения")
pvalueQualitativeText <-  function(x,y,parametr1){
  if(
    min(table(x)>5)
    
  )
  {
    S_Table <-chisq.test(table(x,y), simulate.p.value = TRUE)$p.value
    S_Table <- round(as.numeric(S_Table),2)
    Описание<-print(paste("Разница между группами", parametr1," составила",S_Table, "."))
    write.table(Описание, FileName, sep="*", append = TRUE)  
  }
  else{
    S_Table <-fisher.test(table(x,y), simulate.p.value = TRUE)$p.value
    S_Table <- round(as.numeric(S_Table),2)
    Описание<-print(paste("Разница между группами", parametr1," составила",S_Table, "."))
    write.table(Описание, FileName, sep="*", append = TRUE) 
    
  }
}  






#pvalue сравнения непарметрич данных (kruskal.test)
#приемер: pvalueParaKrText(dfRad,dfRad$Age,dfRad$Group,"по возрасту")
pvalueParaKrText <-function(database,x,y, parametr1)
{
  kruskal<-round(as.numeric(kruskal.test(x ~ y, data=database)[3]),2)
  Описание<-print(paste("Разница между группами", parametr1," составила",kruskal, "."))
  write.table(Описание, FileName, sep="*", append = TRUE)
}

#pvalue сравнения непарметрич данных (wilcox.test)
#приемер: pvalueParaWxText(dfRad,dfRad$Age,dfRad$Group,"по возрасту")
pvalueParaWxText <-function(database,x,y, parametr1)
{
  wilcox<-round(as.numeric(wilcox.test(x ~ y, data=database)[3]),2)
  Описание<-print(paste("Разница между группами", parametr1," составила",wilcox, "."))
  write.table(Описание, FileName, sep="*", append = TRUE)
}






#####COMB FUNCTIONS####
# приемер:Describe_numericText (dfRad$Age, "возраст","пациентов по всей выборке составил","лет")
Describe_numericText<-function(database,parametr,sample1,mesurement){
  if( shapiro.test(database)$p.value> 0.05
  ){
    Describe_numeric_Norm(database,parametr,sample1,mesurement)
    
  }
  else{
    Describe_numeric_NoNorm(database,parametr,sample1,mesurement)
    
  }
  
}

# приемер:Pvalue_numeric(dfRad$Age,dfRad$Group)
Pvalue_numeric<-function(database,dev){
  if( shapiro.test(database)$p.value> 0.05
  ){
    p_value <- round(as.numeric(t.test(database~ dev)[3]),2)
    p_value
  }
  else{
    p_value <- round(as.numeric(wilcox.test(database~ dev)[3]),2)
    p_value
  }
  
}

# приемер:Table_numeric2("возраст",dfRad$Age, dfRad$Group)
Table_numeric2<-function(parametr,database,dev)
{
  if( shapiro.test(database)$p.value> 0.05
  )
  {
    mean1<-round(mean(database, na.rm = TRUE),2)
    sd1<-round(sd(database, na.rm = TRUE),2)
    Descr<-print(paste(parametr,"*",mean1 ,"±",sd1), sep="")
    write.table(Descr, FileName, sep="*", append = TRUE)
  }
  else
  {
    median1<-round(median(database, na.rm = TRUE),2)
    quan1<-summary(database, na.rm = TRUE)
    
    Descr<-print(paste(parametr,"*",median1 ,"[ Q1-Q3:",round(quan1[2],2),";",round(quan1[5],2),"]"), sep="")
    write.table(Descr, FileName, sep="*", append = TRUE)
  }
}

# приемер:Table_numericP2("возраст",dfRad$Age, dfRad$Group)
Table_numericP2<-function(parametr,database,dev)
{
  if( shapiro.test(database)$p.value> 0.05
  )
  {
    Table_numeric_Normal(parametr,database,dev )
  }
  else
  {
    Table_numeric_NoNormal(parametr,database,dev)
  }
}

# приемер: TextPvalue(pvalueQualitative(dfRad$Side,dfRad$Group),"По стороне поражения" )
#TextPvalue(Pvalue_numeric(dfRad$Age,dfRad$Group),"По возрасту" )

TextPvalue<- function(fun, parametr1)
{
  if (fun<0.05)
    {
    Descr <- print(paste(parametr1," обнаружено статистически значимое различие p-уровень=",fun))
    write.table(Descr, FileName, sep="*", append = TRUE)
  }
  else
  {
    Descr <-print(paste(parametr1," не обнаружено статистически значимых различий."))
    write.table(Descr, FileName, sep="*", append = TRUE)
  }
  
}


#####SIMPLE FUNCTIONS####
#Describe_numericSimp (dfRad$Age)
Describe_numericSimp<-function(database){
  if( shapiro.test(database)$p.value> 0.05
  ){
    mean1<-round(mean(database, na.rm = TRUE),2)
    sd1<-round(sd(database, na.rm = TRUE),2)
    Descr<-print(paste(mean1 ,"±",sd1, sep=""))
    
    
  }
  else{
    median1<-round(median(database, na.rm = TRUE),2)
    quan1<-summary(database, na.rm = TRUE)
    Descr<-print(paste(median1 ," [Q1-Q3: ",round(quan1[2],2),";",round(quan1[5],2),"]", sep=""))
    
    
  }
  
}

```

## 2.1. Структура и общая характеристика диссертационного исследования

## 2.2. Первый этап экспериментальной части исследования

В этом исследовании изучались `r length(dfRadBillat1$ID)` моделей для количественной оценки морфологии дистального метаэпифиза лучевой кости, включая стандартные измерения, обычно выполняемые клинически с использованием плоских двухмерных рентгенограмм. Все модели были сделаны на основании МСКТ `r length(dfRadBillat1$ID)` пациенов дистального метаэпифиза лучевой кости правой и левой руки. Исследовались пациенты без повреждения дистального метаэпифиза в анамнезе. Средний возраст пациентов, вошедших в исследование, составил `r round(mean(dfRadBillat1$Age),2)`±`r round(sd(dfRadBillat1$Age),2)` лет. Минимальный возраст участвовашего в исследовании был `r min(dfRadBillat1$Age)` лет, максимальный `r max(dfRadBillat1$Age)`. Процентная доля женщин составила 58.82% (20/34случаев)[95% ДИ 0.41;0.75], мужчин - 41.18% (14/34случаев)[95% ДИ 0.25;0.59]. По типу активности иследуемых процентная доля смешанного типа труда составила 70.59% (24/34случаев)[95% ДИ 0.52;0.84],  ручного типа труда - 29.41% (10/34случаев)[95% ДИ 0.16;0.48]. Основные показатели указаны в таблице 2.n.

## 2.3. Второй этап экспериментальной части исследования

## 3.3. Клиническая часть исследования

## 3.4
